臺灣高雄地方法院民事裁定　　　　　　　96年度財管字第52號
聲　請　人　欣阜實業股份有限公司
　　　　　　　　　　　　之一
法定代理人　乙○○
上聲請人聲請選任被繼承人甲○○之遺產管理人事件，本院裁定
如下：
  主  文
選任王正嘉律師為被繼承人甲○○（男，民國○○年○○月○ 日生，
身分證統一編號：Ｚ000000000號）之遺產管理人。
程序費用由被繼承人甲○○之遺產負擔。
  理  由
一、按「繼承開始時，繼承人之有無不明者，由親屬會議於1 個
    月內選定遺產管理人，並將繼承開始及選定遺產管理人之事
    由，向法院報明」、「無親屬會議或親屬會議未於前條所定
    期限內選定遺產管理人者，利害關係人或檢察官，得聲請法
    院選任遺產管理人，並由法院依前項規定為公示催告」、又
    「先順序繼承人均拋棄其繼承權時，由次順序之繼承人繼承
    ，其次順序之繼承人有無不明或第四順序之繼承人均拋棄其
    繼承權者，準用關於無人承認繼承之規定」，民法第1177條
    、第1178條第2 項、第1176條第6 項分別定有明文。
二、聲請意旨略以：被繼承人甲○○於民國（下同）94年12月2
    日死亡，其生前設籍於高雄縣仁武鄉○○村○○鄰○○路161
    號，遺有坐落屏東縣內埔鄉○○段412 地號之土地一筆，聲
    請人目前正以臺灣屏東地方法院96年民執壬字第2343號強制
    執行事件就上開土地為強制執行，然被繼承人甲○○之繼承
    人均已拋棄繼承並經本院准予備查在案，臺灣屏東地方法院
    通知聲請人應向本院聲請指定遺產管理人等語。
三、經查：(一)聲請人主張之前揭事實，業據聲請人提出被繼承人
    甲○○之除戶戶籍謄本、本院家事庭95年度繼字第40、233
    號拋棄繼承准予備查通知、臺灣屏東地方法院民事執行處
    96年3 月9 日屏院惠民執壬字第96執2343號函1 份為證，核
    與本院依職權調取本院95年度繼字第40、233 號民事聲請拋
    棄繼承權卷宗核閱屬實。是揆諸首揭法條規定與說明，聲請
    人既為被繼承人甲○○之債權人，聲請人自應屬利害關係人
    無疑。(二)又被繼承人甲○○之繼承人，包括配偶林李秀敏；
    子女林宗立、林秋杏；孫子女梁雅茹、梁家豪、梁雅婷、梁
    雅惠、梁雅淇；兄弟姊妹廖接明、林接宏、廖見英、林見妹
    ，均已依法拋棄繼承，有上開拋棄繼承權卷宗附卷足憑；此
    外，復查無其他被繼承人甲○○之合法繼承人存在，則揆諸
    首揭法條之規定，被繼承人甲○○之遺產自應準用關於無人
    承認繼承之規定，而被繼承人甲○○之親屬會議並未於死亡
    發生之日起1 個月內選定遺產管理人呈報本院，是聲請人基
    於利害關係人之地位，向本院聲請選任甲○○之遺產管理人
    ，當屬有據。(三)本院審酌被繼承人甲○○前揭現存之合法繼
    承人既均已依法拋棄繼承，本無義務就被繼承人甲○○之遺
    產再為管理，且由渠等既已行使法律所賦予之拋棄繼承權，
    可知其等顯已不願再與被繼承人甲○○之遺產有何糾葛，況
    擔任遺產管理人，主要係彙整被繼承人之財產，踐行被繼承
    人債權、債務之確認，將債權人債權、債務作適法合理之分
    配，並於有繼承人承認繼承時或遺產分配後尚有剩餘時，將
    遺產移交繼承人或國庫，且須熟悉相關法律程序，否則尚有
    稅捐相關法令之罰責，實非被繼承人之一般親屬或其中受有
    高等教育之知識份子卻不具遺產管理相關知識之人必然可勝
    任，又經本院隨機抽取列名於高雄律師公會願意擔任遺產管
    理人名單之王正嘉律師，以其具有專業之法律知識及深厚之
    法學實務經歷，擔任甲○○之遺產管理人必有利於管理及處
    理被繼承人甲○○後續之遺產問題等一切情狀，爰選任王正
    嘉律師為被繼承人甲○○之遺產管理人。
四、依非訟事件法第157 條，裁定如主文。
中　　華　　民　　國　　96　　年　　4 　　月　　18　　日
                  家事法庭法　官　楊智守
上為正本係照原本作成。
如對本裁定抗告須於裁定送達後10日內向本院提出抗告狀。
中　　華　　民　　國　　96　　年　　4 　　月　　18　　日
                          書記官　蘇  豫
